臺灣高等法院刑事判決　　　　　　　　95年度上訴字第4079號
　　上　訴　人
　　即　被　告　甲○○
　　指定辯護人　本院公設辯護人陳德仁
上列上訴人因兒童及少年性交易防制條例案件，不服臺灣臺北地
方法院95年度訴字第963號，中華民國95年10月2日第一審判決（
起訴案號：臺灣臺北地方法院檢察署95年度偵字第9004號），提
起上訴，本院判決如下：
    主  文
原判決撤銷。
甲○○共同意圖營利，媒介未滿十八歲之人為性交易為常業，處
有期徒刑貳年捌月，併科罰金新臺幣伍萬元，罰金如易服勞役，
以新臺幣壹仟元折算壹日。扣案0000000000號行動電
話ＳＩＭ卡壹張沒收。
    事  實
一、甲○○於民國94年7月間某日 見中國時報求職欄刊登誠徵司
    機之廣告，即與真實姓名、年籍不詳之應召集團成年男子聯
    絡應徵司機工作，竟基於意圖營利媒介未滿十八歲之人為性
    交易為之共同犯意聯絡， 接續自民國94年7月中旬某日起，
    以每次新臺幣（下同）2千元之薪資， 受僱於該應召集團擔
    任司機工作，並以0000000000號行動電話做為聯絡工具，由
    集團成員撥打電話與其確認至何處載送未滿十八歲、綽號「
    小羽」之女子Ａ１（真實姓名、年籍詳卷）後，即駕駛車號
    7T—6152號自用小客車前往該處載送Ａ１至指定之賓館與人
    從事性交易，每次性交易所得5千元至6千元不等，由Ａ１獲
    得2千5百元，其餘則交由甲○○攜回交付應召集團，並以之
    為常業。嗣於94年8月12日23時許， 甲○○搭載Ａ１至臺北
    市○○區○○街137號太豪賓館從事性交易時， 為警當場查
    獲，並扣得被告所有之0000000000號行動電話ＳＩＭ卡，以
    及Ａ１所有之00 00000000ＳＩＭ卡1張。
二、案經甲○○自首及由臺北市政府警察局松山分局移送臺灣臺
    北地方法院檢察署檢察官偵查起訴。
    理    由
一、右揭事實業據被告甲○○於本院準備程序及審判程序中均供
    認不諱，被告甲○○於原審中亦坦承受僱於應召集團擔任司
    機工作，駕駛車號7T—6152號自用小客車載送Ａ１至指定處
    所從事性交易，並每次收取2千元薪資而營利之事實， 雖曾
    辯稱其不知Ａ１為未滿十八歲之人云云。惟查，上開事實業
    據Ａ１於偵查中具結後證述明確（偵查卷第194至196頁），
    且有被告所使用之0000000000號行動電話及證人Ａ１所使用
    之0000000000號行動電話之通聯紀錄附卷可稽（偵查卷第63
    頁、第106頁），並有上開電話之ＳＩＭ2張扣案足資佐證。
    又查證人Ａ１於偵查中結證稱：「（屠知道你幾歲？）知道
    ，我和他比較好，有聊天聊到家裡的事，公司也知道我的學
    校，他有問我『妳是國中還是高中』，我答『國中』（偵查
    卷第196頁）， 且被告於警訊中亦已自陳原先不知道Ａ１為
    未滿十八歲之人，但載送一個禮拜後，才由談話中知道未滿
    十八歲等語（偵查卷第18頁），據此足證被告應已知悉Ａ１
    為未滿十八歲之人。是被告於原審審判時曾否認知悉Ａ１為
    未滿十八歲之人云云，顯屬卸責之詞，委無可採。本案事證
    明確，被告犯行堪以認定，應依法論科。
二、法律適用之比較：修正後刑法第2條第1項規定：「行為後法
    律有變更者，適用行為時之法律。但行為後之法律有利於行
    為人者，適用最有利於行為人之法律」。查修正前兒童及少
    年性交易防制條例第23條第3項規定：「 以犯前項之罪為常
    業者，處五年以上有期徒刑，併科新臺幣七百萬元以下罰金
    。」於95年5月5日修正，同年7月1日施行，刪除該條例第23
    條第3項常業犯之規定，改為一罪一罰。經加以比較， 以刪
    除前之常業犯有利於被告。又被告行為後，刑法第33條、第
    42條、第62條業於94年1月7日修正公布，並於95年7月1日施
    行。 按修正後刑法第33條第5款規定罰金刑為新臺幣一千元
    以上，以百元計算之， 而被告行為時之刑法第33條第5款則
    規定罰金為一元以上，且以銀元為計算單位，經依罰金罰鍰
    提高標準條例第1條前段， 以及現行法規所定貨幣單位折算
    新臺幣條例第2條規定折算後，罰金刑即為新臺幣3百元以上
    ，經比較修正前、後法律規定之結果，修正後法律並無較有
    利於行為人之情形。 另被告行為時之刑法第42條第2項前段
    規定：「易服勞役以一元以上三元以下折算一日。」；又被
    告行為時之易服勞役折算標準，業據修正前罰金罰鍰提高標
    準條例第2條前段規定， 就其原定數額提高為1百倍折算1日
    ，則本件被告行為時之易服勞役折算標準， 應以銀元3百元
    折算1日，即新臺幣9百元折算1日。 惟95年7月1日修正公布
    施行之刑法第42條第3項前段規定：「 易服勞役以新臺幣一
    千元、二千元或三千元折算一日。」比較修正前、後之易服
    勞役折算標準，應以修正後之規定，較有利於被告。又修正
    前（行為時）刑法第62條對於自首規定應減輕其刑，修正後
    改為得減輕其刑，以舊法有利被告。
三、核被告所為，係犯94年2月5日修正公布之兒童及少年性交易
    防制條例第23條第3項意圖營利媒介使未滿18歲之人 為性交
    易為常業罪。被告與真實姓名、年籍不詳之應召集團成員男
    子就本案犯行有犯意聯絡，負責擔任司機工作、載送未滿十
    八歲之Ａ１至指定處所與人從事性交易，亦有行為分擔，為
    共同正犯，又被告於員警查獲時，在員警未發現其犯罪身份
    前，即主動向查獲員警高松森、陳俊生二人表明犯罪，並接
    受審判，此有證人即查獲員警高松森、陳俊生於本院審判時
    到庭證述屬實，應依修正前刑法第62條自首規定減輕其刑。
四、原審予以被告論罪科刑，固非無據，惟查以，本件被告數次
    媒介性交易之行為，在刑法廢除連續犯及常業犯後，已改成
    一罪一罰制度，然在刑法修正前，有關本件犯行應屬連續犯
    或常業犯之犯行，原審對於被告在刑法修正前之犯行，卻以
    接續犯之犯罪型態，論以一罪，法律適用尚有未洽。又被告
    符合自首之規定，原審未及審酌亦屬有未合。爰審酌被告使
    未成年之人為性交易，對於未成年之人身心健康產生重大危
    害，犯罪所生危害重大，惟其犯罪後已坦承部分犯行，及其
    犯罪動機、目的、手段及其生活狀況與智識程度等一切情狀
    ，量處有期徒刑2年8月，併科罰金五萬元，並就罰金部分，
    諭知易服勞役之折算標準。扣案之0000000000號行動電話Ｓ
    ＩＭ卡1張，為被告所有供本案犯罪所用之物， 業據其供陳
    在卷，應依法宣告沒收， 至於扣案之0000000000ＳＩＭ卡1
    張，並非被告所有，亦非違禁物，自不得宣告沒收，附此敘
    明。
據上論斷，應依刑事訴訟法第369條第1項前段、第364條、第299
條第1項前段， 94年2月5日修正公布兒童及少年性交易防制條例
第23條第3項、第2項，刑法第11條前段、第2條第1項、第28條、
第42條第3項前段、第38條第1項第2款，修正前刑法第62條， 判
決如主文。
本案經檢察官周志榮到庭執行職務。
中　　華　　民　　國　　 96 　　年　　 1 　月　　 11  日
　　　　　　　　　刑事第４庭    審判長法　官  蔡秀雄
　　　　　　　　　　　　　　　　　　  法　官  楊貴志
　　　　　　　　　　　　　　　　　　  法　官  周煙平
以上正本證明與原本無異。
如不服本判決，應於收受送達後十日內向本院提出上訴書狀，其
未敘述上訴之理由者並得於提起上訴後十日內向本院補提理由書
（均須按他造當事人之人數附繕本）。
                                      書記官  蕭麗珍
中　　華　　民　　國　　96　　年　　1 　　月　　16　　日
附錄：本案論罪科刑法條
94年2月5日修正公布兒童及少年性交易防制條例第23條第3項、
第2項
引誘、容留、媒介、協助或以他法，使未滿十八歲之人為性交易
者，處一年以上七年以下有期徒刑，得併科新臺幣三百萬元以下
罰金。以詐術犯之者，亦同。
意圖營利而犯前項之罪者，處三年以上十年以下有期徒刑，併科
新臺幣五百萬元以下罰金。
以犯前項之罪為常業者，處五年以上有期徒刑，併科新臺幣七百
萬元以下之罰金。
媒介、收受、藏匿前三項被害人或使之隱避者，處一年以上七年
以下有期徒刑，得併科新臺幣三百萬元以下罰金。
前項收受、藏匿行為之媒介者，亦同。
第一項、第二項、第四項及第五項之未遂犯罰之。
